臺灣臺北地方法院刑事判決　　　　　　　　　　　　　九十三年度訴字第三二一號
　　公　訴　人　臺灣臺北地方法院檢察署檢察官
　　被　　　告　乙○○
右列被告因違反槍砲彈藥刀械管制條例等案件，經檢察官提起公訴（九十二年度偵字
第二一０九０號），本院於準備程序中經訊問被告自白犯罪後，並經本院合議庭裁定
認為宜以簡式審判程序審理，判決如左：
    主  　文
乙○○未經許可，寄藏其他可發射子彈具有殺傷力之改造手槍，處有期徒刑壹年貳月
，併科罰金新臺幣陸萬元，罰金如易服勞役，以新臺幣玖佰元即銀元參佰元折算壹日
。扣案之仿ＢＥＲＥＴＴＡ廠八四型半自動手槍製造之玩具手槍換裝土造金屬槍管而
成之改造手槍壹支（槍枝管制編號為0000000000號）及土造子彈參顆，均
沒收。又意圖為自己不法之所有，以恐嚇使人將本人之物交付，未遂，處有期徒刑參
月。應執行有期徒刑壹年肆月，併科罰金新臺幣陸萬元，罰金如易服勞役，以新臺幣
玖佰元即銀元參佰元折算壹日。扣案之仿ＢＥＲＥＴＴＡ廠八四型半自動手槍製造之
玩具手槍換裝土造金屬槍管而成之改造手槍壹支（槍枝管制編號為00000000
00號）及土造子彈參顆，均沒收。
　　事　　實
一、乙○○於民國八十六年間某日，由真實姓名年籍不詳自稱「張正川」之男子持其
    所有其他可發射子彈具有殺傷力之仿ＢＥＲＥＴＴＡ廠八四型半自動手槍製造之
　　玩具手槍換裝土造金屬槍管而成之改造手槍一支（槍枝管制編號為000000
  　0000號）及土造子彈四顆（業經鑑驗試射一顆），至臺北市○○區○○路附
    近某處（詳細地址已不復記憶），託其寄藏，乙○○遂將之攜往臺北市青年公園
    內之魚池旁藏置，未經許可而寄藏上開改造手槍及土造子彈。另於九十二年十月
    十二日上午五時四十分，基於意圖為自己不法之所有，先撥打電話給甲○○恫嚇
    稱：「伊經濟不好，要甲○○當日上午六時三十分籌款新臺幣（下同）十萬元給
    伊渡難關，否則要到他經營的店裡開槍示威。」等語，致甲○○心生畏懼，復接
    續於同日上午六時四十分，前往臺北市○○區○○路四十二號前，持前揭槍彈，
    以拔槍拉滑套向甲○○恫嚇交付十萬元，致甲○○心生畏懼，惟因甲○○表明未
    有十萬元，乙○○即與甲○○發生扭打（傷害部分未據告訴），適有臺北市政府
    警察局萬華分局青年路派出所員警唐日忠路過，而在臺北市○○區○○路五十八
    號前當場逮捕乙○○，並扣得前揭改造手槍及土造子彈，乙○○因而未取得十萬
    元。
二、案經臺北市政府警察局萬華分局報請臺灣臺北地方法院檢察署檢察官偵查起訴，
    本院於準備程序中經訊問被告自白犯罪後，並經本院合議庭裁定認為宜以簡式審
    判程序審理。
    理    由
一、右揭事實業據被告乙○○於本院九十三年四月五日審理時供承不諱，核與被害人
    甲○○於九十二年十月十二日警訊時及九十三年二月十三日偵查中之指訴情節相
    符，並經證人唐日忠於九十三年二月十三日偵查中到庭證述屬實，此外，復有前
    開改造手槍一支（槍枝管制編號為0000000000號）及土造子彈四顆扣
    案可資佐證。又查扣案之改造手槍一支業經送請內政部警政署刑事警察局鑑驗結
    果，認該改造手槍一支係仿ＢＥＲＥＴＴＡ廠八四型半自動手槍製造之玩具手槍
    換裝土造金屬槍管而成，機械性能良好，可擊發子彈，認具殺傷力；土造子彈四
    顆，係直徑八．八ＭＭ之土造金屬彈頭，經採樣一顆試射，可擊發，認具殺傷力
    ，均係屬槍砲彈藥刀械管制條例列管之槍砲彈藥無訛一節，有內政部警政署刑事
 　 警察局九十二年十二月二十四日刑鑑字第０九二０一九八七九八號槍彈鑑定書一
    份附卷可憑（見偵查卷宗第四十七頁至第五十一頁）。據此，堪認被告之自白核
    與事實相符，自得採為論罪之依據。本件事證已臻明確，被告右開犯行洵堪認定
    。
二、按槍砲彈藥刀械管制條例所謂之「寄藏」，係指受他人之委託代為保管，其保管
    之本身所為之「持有」，既係「寄藏」之當然結果，法律上自宜僅就「寄藏」行
    為為包括之評價，不應另就「持有」予以論罪；又被告受託寄藏前揭改造手槍及
    土造子彈之初，並無供犯罪之意圖，嗣為犯罪而持有該槍彈，為原單純持有繼續
    犯之一部分，不容割裂而另論以意圖供犯罪而持有罪，最高法院分別著有七十四
    年台上字第三四００號判例及八十一年台上字第一五０八號判決可資參照。核被
    告所為，係犯槍砲彈藥刀械管制條例第十一條第四項未經許可寄藏其他可發射子
　　彈具有殺傷力之改造手槍罪、同條例第十二條第四項未經許可寄藏子彈罪及刑法
  　第三百四十六條第三項、第一項之恐嚇取財未遂罪。被告先後二次恐嚇取財之行
    為，係基於同一犯意下之接續行為，僅侵害一個法益，只論以一罪。另被告上開
    同時涉犯未經許可寄藏其他可發射子彈具有殺傷力之改造手槍罪及未經許可寄藏
    子彈罪，為一行觸犯數罪名，為想像競合犯，依刑法第五十五條前段之規定，應
    從情節較重之未經許可寄藏其他可發射子彈具有殺傷力之改造手槍罪處斷。又被
    告所犯前開未經許可寄藏其他可發射子彈具有殺傷力之改造手槍罪及恐嚇取財未
    遂罪，犯意各別，行為互殊，應予分論併罰。被告雖已著手於恐嚇取財之實施，
    惟未生犯罪之結果，其犯罪尚屬未遂，為未遂犯，爰依刑法第二十六條前段之規
    定，減輕其刑。爰審酌被告之犯罪動機、目的、手段、品行、智識程度，及其非
    法寄藏改造手槍及土造子彈，對社會治安隱藏之危害甚大，又寄藏時間長達數年
    ，事後復持該槍彈恐嚇他人交付財物未果，對被害人所生之損害，及其犯罪後尚
    能坦認犯行，態度良好等一切情狀，分別量處如主文所示之刑，罰金部分併諭知
    易服勞役之折算標準。並定其應執刑之刑，罰金部分併諭知易服勞役之折算標準
    。扣案之具有殺傷力之仿ＢＥＲＥＴＴＡ廠八四型半自動手槍製造之玩具手槍換
    裝土造金屬槍管而成之改造手槍一支（槍枝管制編號為0000000000號
    ）及土造子彈三顆，均為違禁物，均應依刑法第三十八條第一項第一款之規定，
    併予宣告沒收。至土造子彈一顆，雖具殺傷力，然因於鑑驗過程中擊發，有上開
    內政部警政署刑事警察局槍彈鑑定書一份附卷可佐，因已不具殺傷力，失其為槍
    砲彈藥刀械管制條例所管制之彈藥性質，自無庸宣告沒收，附予敘明。
據上論斷，應依刑事訴訟法第二百七十三條之一第一項、第二百九十九條第一項前段
，槍砲彈藥刀械管制條例第十一條第四項、第十二條第四項，刑法第十一條前段、第
三百四十六條第三項、第一項、第五十五條、第五十一條第五款、第二十六前段、第
四十二條第二項、第三十八條第一項第一款，罰金罰鍰提高標準條例第一條前段、第
二條，現行法規所定貨幣單位折算新臺幣條例第二條，判決如主文。
本案經檢察官蔡宏展到庭執行職務。
中　　　華　　　民　　　國　　九十三　　年　　　四　　　月　　 十九 　　日
                                臺灣臺北地方法院刑事第七庭
                            　      法  官  蔡正雄
右正本證明與原本無異。
如不服本判決，應於判決送達後十日內向本院提出上訴狀（應抄附繕本）。告訴人或
被害人如對於本判決不服者，應具備理由請求檢察官上訴，其上訴期間之計算係以檢
察官收受判決正本之日期為準。
                                    書記官  葉潔如
中　　　華　　　民　　　國　　九十三　　年　　　四　　　月　　 二十 　　日
附錄本案論罪科刑所依據之法條：
槍砲彈藥刀械管制條例第十一條
未經許可，製造、販賣或運輸第四條第一項第一款所稱其他可發射金屬或
子彈具有殺傷力之各式槍砲者，處五年以上有期徒刑，併科新臺幣一千萬
元以下罰金。
未經許可，轉讓、出租或出借前項所列槍砲者，處三年以上十年以下有期
徒刑，併科新臺幣七百萬元以下罰金。
意圖供自己或他人犯罪之用，而犯前二項之罪者，處無期徒刑或七年以上
有期徒刑，併科新臺幣一千萬元以下罰金。
未經許可，持有、寄藏或意圖販賣而陳列第一項所列槍砲者，處一年以上
七年以下有期徒刑，併科新臺幣七百萬元以下罰金。
第一項至第三項之未遂犯罰之。
槍砲彈藥刀械管制條例第十二條
未經許可，製造、販賣或運輸子彈者，處一年以上七年以下有期徒刑，併
科新臺幣五百萬元以下罰金。
未經許可，轉讓、出租或出借子彈者，處六月以上五年以下有期徒刑，併
科新臺幣三百萬元以下罰金。
意圖供自己或他人犯罪之用，而犯前二項之罪者，處三年以上十年以下有
期徒刑，併科新臺幣七百萬元以下罰金。
未經許可，持有、寄藏或意圖販賣而陳列子彈者，處五年以下有期徒刑，
併科新臺幣三百萬元以下罰金。
第一項至第三項之未遂犯罰之。
中華民國刑法第三百四十六條
(單純恐嚇罪)
意圖為自己或第三人不法之所有，以恐嚇使人將本人或第三人之物交付者
，處六月以上五年以下有期徒刑，得併科一千元以下罰金。
以前項方法得財產上不法之利益，或使第三人得之者，亦同。
前二項之未遂犯罰之。
